臺灣花蓮地方法院刑事判決
111年度訴字第14號
公  訴  人  臺灣花蓮地方檢察署檢察官
被      告  陳文河


選任辯護人  籃健銘律師
            邱  敏律師
上列被告因違反貪污治罪條例等案件，經檢察官提起公訴（110
年度偵字第1320號），本院判決如下：
    主  文
陳文河共同犯行使使公務員登載不實文書罪，處有期徒刑壹年。
又犯公務員利用職務機會詐取財物罪，處有期徒刑壹年拾月。扣
案之犯罪所得新臺幣貳仟玖佰壹拾陸元沒收之。褫奪公權壹年。
應執行有期徒刑貳年。緩刑參年，並應於本判決確定之日起壹年
內向公庫支付新臺幣拾貳萬元。
    犯罪事實
一、陳文河係花蓮縣政府建設處下水道科花蓮地區水資源回收中
    心操作維護組委任五職等技士，自民國96年起負責管理及指
    導該中心委外廠商所屬員工之工作及評估工作之執行成果，
    為依法令服務於地方自治團體所屬機關而具有法定職務權限
    之公務員。蔡德興於98年至109年6月間則擔任十大環保股份
    有限公司污水廠廠長，該公司於107年6月13日得標承攬「花
    蓮水資源回收中心委外代操作管理工作」，並指派蔡德興負
    責該中心污水廠區運作管理。陳文河明知依花蓮縣政府員工
    差勤管理措施規定：「花蓮縣政府員工彈性上班時間為上午
    8時至8時30分，下班時間為下午5時30分至6時，核心上班時
    間為上午8時30分至12時及下午為1時30分至5時30分，核心
    上班時間開始後到班者為遲到，而下班時間前離開者為早退
    ，未依規定辦理請假手續者，以曠職論，每日上午上班、下
    午上班、下午下班應利用電腦電子差勤系統刷卡3次，上下
    班經查獲代刷卡者，託代雙方均應視情節核予懲處」等內容
    ，陳文河竟為規避曠職之懲處，與蔡德興(由檢察官另為緩
    起訴處分確定)共同基於行使使公務員登載不實文書之犯意
    聯絡，其等雖明知陳文河於附表一所示之時間並未出勤工作
    ，仍由陳文河於109年1月初先將員工識別磁卡交予蔡德興，
    後由蔡德興於附表一所示之時間，持陳文河員工識別磁卡利
    用電腦電子差勤系統代陳文河刷卡簽到共143次，嗣經不知
    情之花蓮縣政府人事室人員將該等不實事項登載於職務上所
    掌之文書「員工刷卡時間明細表」，足生損害前開文書之真
    正及花蓮縣政府主管機關對所屬職員人事出勤管理、考核之
    正確性。
二、陳文河明知依花蓮縣政府國內出差旅費報支補充規定：「各
    單位對員工公差之派遣及旅費報支應覈實報支。奉派縣內出
    差逾半日者，雜費以日計，半日者，減半支給，未逾半日者
    不支給雜費，縣內得報支1日雜費為新臺幣（下同）200元。
    奉派縣外出差，雜費以日計，如奉派半日之出差，雜費減半
    支給，縣外得報支1日雜費為400元」等內容，陳文河竟意圖
    為自己不法之所有，明知其於附表二所示日期均未實際前往
    附表二所示出差地點出差，依前開規定不得報支差旅費，仍
    基於利用職務機會詐取財物及使公務員登載不實文書之犯意
    ，利用職務上機會，於附表二所示出差日期後某日，於「國
    內出差旅費申請表單」上虛偽填載如附表二所示出差日期、
    起迄地點、出差事由工作記要等不實事項以申領差旅費，使
    不知情之花蓮縣政府人事處人員楊貴喬、主計處人員張瓊月
    、處長鄧子榆形式審核後，陷於錯誤以為陳文河於附表二所
    示出差日期均有實際出差而在陳文河填送之「國內出差旅費
    申請表單」上蓋印簽核，致不知情之花蓮縣政府主計處人員
    將此不實出差事項依申請表單所載內容登載於所掌公文書付
    款憑單，再依申報之金額如數核發，陳文河因而詐得差旅費
    共2,916元(包含交通費1,416元及雜費1,500元)，足生損害
    於花蓮縣政府對於差勤管理及差旅費核發之正確性。嗣陳文
    河於偵查中自白，並於110年8月16日向臺灣花蓮地方檢察署
    自動繳還所得財物共2,916元。
    理  由
一、本院下列所引用之被告以外之人於審判外之言詞陳述，被告
    陳文河及其辯護人於本院準備程序時同意有證據能力，且於
    言詞辯論終結前未聲明異議（見本院卷第50、281-285頁）
    ，本院審酌該等證據核無違法取證或證明力顯然過低之情事
    ，依各該陳述作成時之狀況並無不適當或顯不可信之情形，
    認均適當，依刑事訴訟法第159條之5之規定，應有證據能力
    。
二、上揭犯罪事實，業據被告於調詢、偵訊及本院準備及審理程
    序均坦承不諱，核與證人蔡德興於調詢、偵訊及證人張瓊月
    、楊貴喬於調詢之證述大致相符，並有花蓮縣政府員工刷卡
    時間明細表、員工差勤管理措施、被告行動電話基地台連線
    時間整理表、109年1至6月不實刷卡紀錄一覽表、國內出差
    旅費申請表、花蓮縣政府國內出差旅費報支補充規定、被告
    涉嫌詐領差旅費一覽表在卷可稽（見法務部調查局東部地區
    機動工作站卷第17-76頁），堪認被告之任意性自白與事實
    相符，足堪採信。綜上，本案事證已臻明確，被告上開犯行
    均堪認定，應予依法論科。 
三、論罪科刑
(一)犯罪事實一
　⒈按刑法第220條第2項規定，錄音、錄影或電磁紀錄，藉機器
    或電腦之處理所顯示之聲音、影像或符號，足以為表示其用
    意之證明者，以文書論。次按刑法第216條規定，行使第210
    條至第215條之文書者，依偽造、變造文書或登載不實事項
    或使登載不實事項之規定處斷。
　⒉核被告犯罪事實一所為，係犯刑法第216條、第214條、第220
    條第2項之行使使公務員登載不實文書罪。公訴意旨認此部
    分涉犯刑法第214條使公務員登載不實文書罪，尚有未合，
    惟因二者基本社會事實同一，且經本院於審理程序中已告知
    被告涉犯刑法第216條、第214條之罪名（見本院卷第279頁
    ），無礙被告訴訟防禦權之行使，爰依刑事訴訟法第300條
    變更起訴法條。又刑事訴訟法第95條所為罪名告知義務之規
    定，旨在使被告能充分行使防禦權，故被告如已知所防禦或
    已提出防禦，或事實審法院於審判過程中已就被告所犯變更
    罪名之構成要件為實質之調查者，縱疏未告知變更法條之罪
    名，對被告防禦權之行使即無所妨礙（最高法院93年度台上
    字第332號、95年度台上字第4738號刑事判決意旨參照）。
    經查，本院訊問時，就被告上開犯行雖未併諭知另涉刑法第
    220條第2項規定，然被告及辯護人均於本院準備程序時稱無
    論法本院認定之罪名為何，被告均願意認罪（見本院卷第48
    頁），且辯護人亦於辯護狀中載明被告此部分犯罪應同時構
    成刑法第220條第2項，堪認辯護人已知所防禦並已提出防禦
    ，且其為被告辯護之法條亦與本院前開認定相同（見本院卷
    第77頁）。從而，揆諸前揭實務見解，本案審理時漏未告知
    被告上開規定，對其防禦權之行使並無實質上之妨礙，自得
    由本院補充法條併予審判。
　⒊被告使公務員登載不實文書之行為，為行使使公務員登載不
    實文書之高度行為所吸收，不另論罪。被告透過蔡德興於附
    表一所示之時間代被告為不實之刷卡簽到共143次，而向花
    蓮縣政府人事室為行使使公務員登載不實文書之犯行，主觀
    上係基於同一目的，並於密切之時地實施，客觀上依一般社
    會健全觀念難以強行分開，且侵害同一法益，應論以接續犯
    。被告與蔡德興就上開犯行有犯意聯絡及行為分擔，為共同
    正犯。其等利用不知情之承辦公務員以遂行其等犯行，為間
    接正犯。
(二)犯罪事實二
　⒈按貪污治罪條例第5條第1項第2款所定之利用職務上機會詐取
    財物罪，係指公務員為圖取不法所得，而假藉其職務上所可
    利用之機會，以欺罔等不誠實之方法，獲取不應或不能取得
    之財物，即足當之。而所利用之機會，並不限於職務本身固
    有之機會，即使由職務上所衍生之機會，亦包括在內（最高
    法院104年度台上字第516號刑事判決意旨參照）。查被告因
    其擔任花蓮縣政府建設處下水道科之職務，始有附表二所載
    之出差行程，而得以申報附表二所載之差旅費，苟被告無該
    職務，自無報領差旅費之機會，是其利用其職務上申請出差
    旅費之機會，虛偽申報出差旅費，核屬貪污治罪條例第5條
    第1項第2款所定「利用職務上之機會」。又被告使不知情之
    承辦公務員形式審查「國內出差旅費申請表單」後在其上蓋
    印簽核，並由不知情之承辦公務員據此填載不實之付款憑單
    ，被告顯有使公務員將其不實申領差旅費事項登載於所掌文
    書，足生損害於花蓮縣政府對於差勤管理及核撥經費之正確
    性。
　⒉核被告犯罪事實二所為，係犯貪污治罪條例第5條第1項第2款
    之公務員利用職務機會詐取財物罪及刑法第214條之使公務
    員登載不實文書罪。檢察官以111年度蒞字第268號補充理由
    書將犯罪事實二所犯法條由貪污治罪條例第5條第1項第2款
    之公務員利用職務機會詐取財物罪及刑法第214條之使公務
    員登載不實文書罪更正為刑法第339條第1項之詐欺取財罪嫌
    ，容有未洽，惟其基本事實同一，並經本院告知被告（本院
    卷第279頁），無礙被告及其辯護人防禦權之行使，爰依刑
    事訴訟法第300條規定，變更起訴法條而予審理。
　⒊被告於附表二所示之時間申報不實差旅費，顯係基於同一之
    接續犯意，且時間、空間緊密，侵害同一法益，依一般社會
    觀念，在刑法評價上，應視為數次之接續實施，應論以接續
    犯。被告將不實之差旅費登載之舉，為其利用職務機會詐取
    財物犯行之一環，乃一行為同時觸犯上開2罪名，為想像競
    合犯，應依刑法第55條前段規定，從一重論以公務員利用職
    務機會詐取財物罪。又被告利用不知情之承辦公務員以遂行
    其犯行，為間接正犯。
(三)罪數
　　被告就犯罪事實一、二所為之犯行，犯意個別，行為互殊，
    應予分論併罰。　
(四)刑之減輕事由
　⒈按犯貪污治罪條例第4條至第6條之罪，在偵查中自白，如有
    所得並自動繳交全部所得財物者，減輕其刑，貪污治罪條例
    第8條第2項前段定有明文。被告既已自承犯罪事實二之犯行
    ，可認已為貪污治罪條例第8條第2項之「自白」；且被告亦
    已全數繳交領取之差旅費一節，有臺灣花蓮地方檢察署扣押
    物品清單在卷可按（見110年度偵字第1320號卷第99頁），
    應依上開規定減輕其刑。
  ⒉又犯貪污治罪條例第4條至第6條之罪，情節輕微，而其所得
    或所圖得財物或不正利益在5 萬元以下者，減輕其刑，貪污
    治罪條例第12條第1項定有明文。本案被告犯罪事實二取得
    之差旅費共2,916元，係在5萬元以下，情節堪認輕微，應依
    上開規定減輕其刑，並依刑法第70條遞減之。
(五)本案無刑法第第59條規定之適用
　　辯護人雖為被告請求依刑法第59條減輕其刑。然按刑法第59
    條規定之酌量減輕其刑，必須犯罪另有特殊之原因與環境，
    在客觀上足以引起一般同情，認為即使予以宣告法定最低度
    刑，猶嫌過重者，始有其適用。此所謂法定最低度刑，固包
    括法定最低本刑；惟遇有其他法定減輕之事由者，則應係指
    適用其他法定減輕事由減輕其刑後之最低度刑而言。倘被告
    別有法定減輕事由者，應先適用法定減輕事由減輕其刑後，
    猶認其犯罪之情狀顯可憫恕，即使科以該減輕後之最低度刑
    仍嫌過重者，始得適用刑法第59條規定酌量減輕其刑。本院
    考量被告犯罪事實一、二之犯罪情節及其最低法定刑，並審
    酌犯罪事實二依貪污治罪條例第8條第2項前段、第12條第1
    項遞減輕其刑後，法定刑已大幅減輕，客觀上已無情輕法重
    而有情堪憫恕之情形，自亦無再依刑法第59條規定酌減其刑
    之餘地。
(六)爰審酌被告為貪圖一己之便，竟將其員工識別磁卡交予蔡德
    興，而由蔡德興代被告為不實之簽到，經不知情之花蓮縣政
    府人事室人員將該等不實事項登載於職務上所掌之文書；又
    利用職務上機會詐取差旅費，對公務員之廉潔形象產生損害
    ，所為實應非難；惟念被告犯後坦承犯行，並已繳交全部犯
    罪所得，犯後態度良好，又其於本案前並無任何前科，素行
    良好，有臺灣高等法院被告前案紀錄表可查，以及被告本案
    詐取之金額非鉅，兼衡被告自陳二專畢業之智識程度、公職
    退休、目前與兒子、媳婦、孫女同住之家庭生活狀況（見本
    院卷第291頁），及其犯罪動機、目的、手段等一切情狀，
    分別量處如主文所示之刑。復審酌被告前揭所犯2罪之行為
    罪質、非難重複性之程度等一切情狀，定其應執行刑如主文
    所示。
(七)緩刑之宣告
　　被告並無任何前科紀錄，有卷附臺灣高等法院被告前案紀錄
    表在卷供參，此次因一時失慮，致罹刑典，其事後坦承犯行
    ，並全數繳交所得財物，足認其犯後甚有悔意，信其經此偵
    、審程序教訓及刑之宣告，並佐以後述緩刑條件，當知所警
    惕而無再犯之虞，認被告所受宣告之刑，以暫不執行其刑為
    適當，爰依刑法第74條第1項第1款之規定，宣告緩刑3年，
    以啟自新。又為促使被告日後得以尊重法治之觀念，本院認
    除前開緩刑宣告外，實有賦予被告一定負擔之必要，爰依刑
    法第74條第2項第4款規定，命被告應於本判決確定之日起1
    年內向公庫支付12萬元。倘被告違反上開所定負擔且情節重
    大，足認原宣告之緩刑難收其預期效果，而有執行刑罰之必
    要者，檢察官得依刑法第75條之1第1項第4款之規定，聲請
    撤銷上開緩刑之宣告。
(八)褫奪公權
　　按犯貪污治罪條例之罪，宣告有期徒刑以上之刑者，並宣告
    褫奪公權，同條例第17條定有明文。故凡論以貪污治罪條例
    之罪，而宣告有期徒刑以上之刑，必須併予宣告褫奪公權，
    法院無審酌之餘地（最高法院88年度台上字第3019號刑事判
    決意旨）。另貪污治罪條例第17條規定對於褫奪公權之期間
    ，即從刑之刑度如何並無明文，故依本條例宣告褫奪公權者
    ，仍應適用刑法第37條第1項或第2項，使其褫奪公權之刑度
    有所依憑，始為合法（最高法院89年度台上字第2303號刑事
    判決意旨參照）。被告就犯罪事實二所為，係犯貪污治罪條
    例之罪，復經宣告有期徒刑以上之刑，應依貪污治罪條例第
    17條規定宣告褫奪公權，並依刑法第37條第2項規定，宣告
    褫奪公權1年。
四、沒收部分
(一)按貪污治罪條例第8條規定「犯第4條至第6條之罪，於犯罪
    後自首，如有所得並自動繳交全部所得財物者，減輕或免除
    其刑；因而查獲其他正犯或共犯者，免除其刑。犯第4條至
    第6條之罪，在偵查中自白，如有所得並自動繳交全部所得
    財物者，減輕其刑；因而查獲其他正犯或共犯者，減輕或免
    除其刑」。是被告犯上述貪污罪並自動繳交全部所得財物者
    ，就已自動繳交之全部所得財物，於判決固無庸再諭知追繳
    ，惟仍應諭知沒收或發還被害人，俾於判決確定後，由檢察
    官依刑事訴訟法第470條第1項前段規定，據以指揮執行。否
    則在判決確定後，將因確定判決未就自動繳交之全部所得財
    物諭知沒收或發還被害人，檢察官指揮執行沒收或發還被害
    人缺乏依據，徒生處理上無謂之爭議，亦不符澈底剝奪貪污
    犯罪所得之立法目的（最高法院106年度台非字第100號判決
    意旨參照）。
(二)經查，被告於犯罪事實二詐領之不法所得共2,916元，已向
    臺灣花蓮地方檢察署繳還，有臺灣花蓮地方檢察署扣押物品
    清單為證（見110年度偵字第1320號卷第99頁），依前開判
    決意旨，仍應依刑法第38條之1第1項前段規定宣告沒收。
據上論斷，應依刑事訴訟法第299條第1項前段、第300條，判決
如主文。
本案經檢察官黃蘭雅提起公訴，檢察蕭百麟到庭執行職務。
中　　華　　民　　國　　111 　年　　5 　　月　　26　　日
　　　　　　　　　刑事第五庭  審判長  法　官　粘柏富
  　　　　　　　　　                  法　官  邱韻如
  　　　　　　　　　　　　　　　　　　法　官  施孟弦
以上正本證明與原本無異。
如不服本判決應於收受送達後20日內向本院提出上訴書狀，並應
敘述具體理由。其未敘述上訴理由者，應於上訴期間屆滿後20日
內向本院補提理由書(均須按他造當事人之人數附繕本)「切勿逕
送上級法院」。
辯護人依據刑事訴訟法第346條、公設辯護人條例第17條及律師
法第32 條第2項、第36條等規定之意旨，尚負有提供法律知識、
協助被告之義務（含得為被告之利益提起上訴，但不得與被告明
示之意思相反）。
因疫情而遲誤不變期間，得向法院聲請回復原狀。
中　　華　　民　　國　　111 　年　　5 　　月　　27　　日

                                      書記官  張瑋庭
附錄本案論罪科刑法條全文：
刑法第216條
行使第二百一十條至第二百一十五條之文書者，依偽造、變造文
書或登載不實事項或使登載不實事項之規定處斷。
刑法第214條
明知為不實之事項，而使公務員登載於職務上所掌之公文書，足
以生損害於公眾或他人者，處三年以下有期徒刑、拘役或一萬五
千元以下罰金。
刑法第220條
在紙上或物品上之文字、符號、圖畫、照像，依習慣或特約，足
以為表示其用意之證明者，關於本章及本章以外各罪，以文書論
。
錄音、錄影或電磁紀錄，藉機器或電腦之處理所顯示之聲音、影
像或符號，足以為表示其用意之證明者，亦同。
貪污治罪條例第5條
有下列行為之一者，處七年以上有期徒刑，得併科新臺幣六千萬
元以下罰金：
一、意圖得利，擅提或截留公款或違背法令收募稅捐或公債者。
二、利用職務上之機會，以詐術使人將本人之物或第三人之物交
    付者。
三、對於職務上之行為，要求、期約或收受賄賂或其他不正利益
    者。
前項第一款及第二款之未遂犯罰之。　　　　　　　　　　　　
附表一：陳文河109年1至6月不實刷卡簽到紀錄
序號 刷卡別 刷卡日期時間 出勤狀況 1 下班卡時間 0000-00-00T18:39 國內出差 2 下班卡時間 0000-00-00T18:00 　 3 中午卡時間 0000-00-00T12:46 國內出差 4 下班卡時間 0000-00-00T17:55 國內出差 5 中午卡時間 0000-00-00T12:55 　 6 下班卡時間 0000-00-00T17:47 國內出差 7 中午卡時間 0000-00-00T12:52 　 8 下班卡時間 0000-00-00T17:59 　 9 中午卡時間 0000-00-00T12:46 　 10 下班卡時間 0000-00-00T17:58 公假補休 11 下班卡時間 0000-00-00T18:02 國內出差 12 中午卡時間 0000-00-00T12:59 國內出差 13 中午卡時間 0000-00-00T12:46 　 14 下班卡時間 0000-00-00T17:31 公假補休 15 上班卡時間 0000-00-00T07:29 國內出差 16 中午卡時間 0000-00-00T12:46 國內出差 17 下班卡時間 0000-00-00T18:21 國內出差 18 中午卡時間 0000-00-00T12:38 　 19 下班卡時間 0000-00-00T18:13 　 20 上班卡時間 0000-00-00T07:52 國內出差 21 中午卡時間 0000-00-00T12:47 國內出差 22 下班卡時間 0000-00-00T17:47 國內出差 23 中午卡時間 0000-00-00T12:39 　 24 中午卡時間 0000-00-00T13:00 國內出差 25 下班卡時間 0000-00-00T17:45 國內出差 26 上班卡時間 0000-00-00T07:46 　 27 中午卡時間 0000-00-00T12:44 　 28 下班卡時間 0000-00-00T17:54 　 29 下班卡時間 0000-00-00T17:54 　 30 上班卡時間 0000-00-00T08:00 　 31 中午卡時間 0000-00-00T12:50 　 32 下班卡時間 0000-00-00T18:00 　 33 上班卡時間 0000-00-00T07:49 公假補休 34 中午卡時間 0000-00-00T12:36 　 35 下班卡時間 0000-00-00T17:57 　 36 中午卡時間 0000-00-00T12:40 國內出差 37 上班卡時間 0000-00-00T07:49 國內出差 38 中午卡時間 0000-00-00T12:42 國內出差 39 下班卡時間 0000-00-00T18:03 國內出差 40 上班卡時間 0000-00-00T07:44 公假補休 41 中午卡時間 0000-00-00T12:43 公假補休 42 下班卡時間 0000-00-00T17:38 公假補休 43 上班卡時間 0000-00-00T07:42 公假補休 44 中午卡時間 0000-00-00T12:37 公假補休 45 下班卡時間 0000-00-00T17:36 公假補休 46 下班卡時間 0000-00-00T18:01 國內出差 47 上班卡時間 0000-00-00T07:43 　 48 上班卡時間 0000-00-00T07:43 公假補休 49 中午卡時間 0000-00-00T12:45 公假補休 50 下班卡時間 0000-00-00T17:54 公假補休 51 上班卡時間 0000-00-00T07:39 　 52 中午卡時間 0000-00-00T12:57 　 53 上班卡時間 0000-00-00T07:41 　 54 下班卡時間 0000-00-00T17:44 　 55 上班卡時間 0000-00-00T07:46 國內出差 56 中午卡時間 0000-00-00T12:37 國內出差 57 上班卡時間 0000-00-00T07:42 　 58 上班卡時間 0000-00-00T07:43 公假補休 59 中午卡時間 0000-00-00T12:34 　 60 下班卡時間 0000-00-00T17:40 　 61 中午卡時間 0000-00-00T13:00 國內出差 62 下班卡時間 0000-00-00T17:31 國內出差 63 上班卡時間 0000-00-00T07:44 　 64 中午卡時間 0000-00-00T12:50 　 65 上班卡時間 0000-00-00T07:40 國內出差 66 中午卡時間 0000-00-00T12:33 國內出差 67 下班卡時間 0000-00-00T17:50 國內出差 68 中午卡時間 0000-00-00T12:32 　 69 中午卡時間 0000-00-00T12:46 　 70 上班卡時間 0000-00-00T07:48 國內出差 71 中午卡時間 0000-00-00T12:42 國內出差 72 下班卡時間 0000-00-00T17:45 國內出差 73 上班卡時間 0000-00-00T07:51 公假補休 74 中午卡時間 0000-00-00T12:42 公假補休 75 下班卡時間 0000-00-00T12:42 公假補休 76 上班卡時間 0000-00-00T07:39  77 中午卡時間 0000-00-00T12:49 　 78 下班卡時間 0000-00-00T17:58 　 79 中午卡時間 0000-00-00T12:39 國內出差 80 下班卡時間 0000-00-00T19:02 國內出差 81 下班卡時間 0000-00-00T18:11 國內出差 82 中午卡時間 0000-00-00T12:43 　 83 下班卡時間 0000-00-00T17:50 　 84 中午卡時間 0000-00-00T12:45 　 85 下班卡時間 0000-00-00T17:53 　 86 上班卡時間 0000-00-00T07:55 國內出差 87 中午卡時間 0000-00-00T12:56 國內出差 88 下班卡時間 0000-00-00T17:59 國內出差 89 中午卡時間 0000-00-00T12:40 　 90 中午卡時間 0000-00-00T12:43 國內出差 91 下班卡時間 0000-00-00T17:57 國內出差 92 中午卡時間 0000-00-00T12:43 　 93 中午卡時間 0000-00-00T12:41 國內出差 94 下班卡時間 0000-00-00T18:07 國內出差 95 中午卡時間 0000-00-00T12:43 　 96 中午卡時間 0000-00-00T12:43 　 97 下班卡時間 0000-00-00T18:14 　 98 上班卡時間 0000-00-00T07:43 　 99 上班卡時間 0000-00-00T07:41 　 100 下班卡時間 0000-00-00T17:56 　 101 下班卡時間 0000-00-00T18:05 　 102 上班卡時間 0000-00-00T07:48 　 103 中午卡時間 0000-00-00T12:36 　 104 中午卡時間 0000-00-00T13:03 　 105 上班卡時間 0000-00-00T07:43 　 106 上班卡時間 0000-00-00T07:44 出差（公差） 107 中午卡時間 0000-00-00T12:55 　 108 下班卡時間 0000-00-00T17:51 　 109 中午卡時間 0000-00-00T12:42 　 110 下班卡時間 0000-00-00T18:39 　 111 中午卡時間 0000-00-00T12:47 　 112 下班卡時間 0000-00-00T17:58 出差（公差） 113 下班卡時間 0000-00-00T19:04 　 114 中午卡時間 0000-00-00T12:44 出差（公差） 115 中午卡時間 0000-00-00T12:51 　 116 下班卡時間 0000-00-00T18:03 　 117 中午卡時間 0000-00-00T12:55 出差（公差） 118 上班卡時間 0000-00-00T07:43 　 119 中午卡時間 0000-00-00T12:42 　 120 下班卡時間 0000-00-00T18:06 　 121 上班卡時間 0000-00-00T07:45 　 122 中午卡時間 0000-00-00T12:42 　 123 下班卡時間 0000-00-00T18:20 　 124 上班卡時間 0000-00-00T07:47 　 125 中午卡時間 0000-00-00T12:46 　 126 下班卡時間 0000-00-00T18:07 　 127 中午卡時間 0000-00-00T12:52 出差（公差） 128 下班卡時間 0000-00-00T18:28 出差（公差） 129 上班卡時間 0000-00-00T07:40 　 130 中午卡時間 0000-00-00T12:38 　 131 下班卡時間 0000-00-00T17:47 　 132 上班卡時間 0000-00-00T07:39 出差（公差） 133 中午卡時間 0000-00-00T12:54 出差（公差） 134 下班卡時間 0000-00-00T18:23 出差（公差） 135 中午卡時間 0000-00-00T12:46 　 136 下班卡時間 0000-00-00T17:58 　 137 中午卡時間 0000-00-00T12:39 出差（公差） 138 下班卡時間 0000-00-00T17:57 出差（公差） 139 中午卡時間 0000-00-00T12:49 出差（公差） 140 下班卡時間 0000-00-00T17:50 出差（公差） 141 下班卡時間 0000-00-00T17:48 出差（公差） 142 上班卡時間 0000-00-00T07:46 出差 143 中午卡時間 0000-00-00T12:47 出差 
附表二：陳文河詐領差旅費一覽表
序號 出差日期 出差起迄地點 出差事由工作記要 交通費 雜費 1 109/1/7 花蓮吉安鄉（花蓮大橋）-花蓮市 赴花蓮市林森路污水管線人孔清理檢視及東昌污水加壓站機電設備維護 118 100 2 109/1/10 花蓮吉安鄉（花蓮大橋）-花蓮市、花蓮吉安鄉 赴東昌污水加壓站緊急應變工程溢流設施現勘 118 100 3 109/1/17 花蓮吉安鄉（花蓮大橋）-花蓮市、花蓮吉安鄉 赴東昌污水加壓站抽水機設備安裝檢視及花蓮市中山路污水人孔檢視 118 100 4 109/1/20 花蓮吉安鄉（花蓮大橋）-花蓮市、花蓮吉安鄉 赴花蓮市○○路000號用戶接管現勘及東昌污水加壓站抽水機安裝檢視 118 200 5 109/2/7 新北市-花蓮市 奉派參加營建署污泥減量計畫及場站設備延壽節能改善推動計畫執行進度檢討會議 0 200 6 109/2/11 花蓮吉安鄉（花蓮大橋）-花蓮市 赴花蓮市長安街污水人孔緊急應變工程施工檢視 118 100 7 109/2/21 花蓮吉安鄉（花蓮大橋）-花蓮市 辦理花蓮地區污水下水道緊急應變工程B-1緊急溢流設施現勘 118 100 8 109/3/6 花蓮吉安鄉（花蓮大橋）-花蓮市 赴花蓮市長安污水人孔緊急應變工程施工 118 100 9 109/3/17 花蓮吉安鄉（花蓮大橋）-花蓮市 赴花蓮市長安街緊急應變工程溢流設施督工 118 100 10 109/3/19 花蓮吉安鄉（花蓮大橋）-花蓮市 赴花蓮市○○街00號污水人孔緊急應變工程督工 118 100 11 109/3/26 花蓮吉安鄉（花蓮大橋）-花蓮市 赴花蓮市長安街污水管線人孔僅及溢流設施督工現勘 118 100 12 109/4/1 花蓮吉安鄉（花蓮大橋）-花蓮市 赴花蓮市長安街污水管線人孔緊急應變工程施工督工 118 100 13 109/4/7 花蓮吉安鄉（花蓮大橋）-花蓮市 赴花蓮市○○街00號污水人孔緊急應變工程督工 118 100 合計 金額　   　 1416 1500